臺灣臺南地方法院臺南簡易庭民事判決
109年度南簡字第779號
原      告  李耿東  

被      告  張鹽毓  

上列當事人間請求侵權行為損害賠償事件，經本院於民國109年1
0月28日言詞辯論終結，判決如下：
    主      文
被告應給付原告新臺幣15,860元。
原告其餘之訴駁回。
訴訟費用由被告負擔10分之1，餘由原告負擔。
本判決第一項得假執行。但被告如以新臺幣15,860元為原告預供
擔保，得免為假執行。
    事實及理由
一、原告起訴主張：
（一）被告於民國107年9月25日下午6時25分許，駕駛車牌號碼0
      00-0000號自小客車在臺南市○區○○路0段000號自在軒店前
      占用車道違規停車後，進入自在軒店買完飲料出來，走到
      AJX-9583號自小客車車尾，適原告騎乘車牌號碼000-000
      號普通重機車，沿西門路3段南往北方向行駛外側車道接
      近AJX-9583號自小客車，準備開車之被告應注意且能注意
      應停讓原告同向所騎機車先行，始得步入其自小客車旁之
      左側車道，惟被告卻疏於注意，貿然在其自小客車左側之
      車道中行走，致原告發現被告時煞停不及，當場撞倒被告
      後，跟著人車倒地（下稱系爭車禍），致原告受有腦震盪
      、小腿挫傷等傷害（下稱系爭傷勢），被告上開過失傷害
      原告行為，業經檢察官提起公訴並經法院判決被告犯過失
      傷害罪確定，原告得依侵權行為法律關係訴請被告賠償原
      告所受損害。
（二）原告所受損害如下：
   1、醫療費用新臺幣（下同）19,534元：原告因系爭車禍所受
      系爭傷勢至奇美醫療財團法人奇美醫院（下稱奇美醫院）
      急診支出934元、復健科門診11次，支出5,940元（11次×
      540元）、復健65次（65次×50元），支出3,250元，合計
      共支出醫療費用9,034元，有奇美醫院收據清冊在卷可稽
      ，其後至千祥中醫診所治療，共支出醫療費用10,500元，
      亦有千祥中醫診所醫療費用明細表可證，上開金額合計19
      ,534元。
   2、工作損失56,600元：原告於系爭車禍事故發生前，擔任房
      東，將房屋出租他人收取租金，因系爭傷勢需休養2個月
      無法工作，有千祥中醫診所診斷證明書可證，以每月基本
      工資23,800元為計，原告受有無法工作損失56,600元（23
      ,800元×2個月）。
   3、精神慰撫金10萬元：原告因系爭車禍受有系爭傷勢，身體
      上及精神上受有痛苦，爰請求精神慰撫金10萬元。
   4、綜上，原告得請求被告賠償金額合計176,134元（19,534
      元＋56,600元＋10萬元）。
（三）並聲明：被告應給付原告176,134元。
二、被告則答辯：就系爭車禍發生過程及原告受傷情形並不爭執
    ，被告自認有過失，並同意賠償原告請求之千祥中醫診所醫
    療費用10,500元，但有關奇美醫院醫療費用部分，依奇美醫
    院急診病歷記載原告受有外傷，依一般情形，一般人若受有
    外傷應當天即會就診，原告遲至3天後始至奇美醫院就診，
    期間無法知悉原告有發生何事，況原告於系爭車禍發生前即
    有在奇美醫院接受復健治療，被告認為奇美醫院醫療費用與
    系爭車禍無關，被告亦否認原告受有工作收入損失，另原告
    請求精神慰撫金金額過高等語。並聲明：請求駁回原告之訴
    。
三、得心證之理由：
（一）按因故意或過失，不法侵害他人之權利者，負損害賠償責
      任。不法侵害他人之身體或健康者，對於被害人因此喪失
      或減少勞動能力或增加生活上之需要時，應負損害賠償責
      任。不法侵害他人之身體、健康、名譽、自由、信用、隱
      私、貞操，或不法侵害其他人格法益而情節重大者，被害
      人雖非財產上之損害，亦得請求賠償相當之金額，民法第
      184條第1項前段、第193條第1項、第195條第1項分別定有
      明文。查被告於上開時地因駕駛自小客車，違規佔用車道
      停車及徒步於車道中行走之過失致與原告所騎乘之機車發
      生碰撞，使原告受有系爭傷勢為被告所不爭執，則被告就
      原告之上開傷害自應負侵權行為損害賠償責任甚明。
（二）除兩造所不爭執之千祥中醫診所醫療費用10,500元外，就
      原告請求賠償而被告有爭執之項目，分項說明於後：
   1、奇美醫院醫療費用9,034元部分：原告主張其因系爭傷勢
      至奇美醫院急診、復健門診及復健共支出醫療費用9,034
      元，惟被告所否認，並以前詞置辯，查被告對原告受有系
      爭傷勢不爭執，而依原告所受之腦震盪傷勢，依一般情形
      通常於車禍發生當下無法立刻察覺，原告於系爭車禍發生
      3天後即107年9月28日因身體不適、嘔吐再至奇美醫院急
      診，尚符合情理，是認原告主張107年9月28日至奇美醫院
      急診所支出之934元醫療費用為因系爭車禍所支出之醫療
      費用，應屬可採。而被告抗辯原告系爭車禍發生前即已有
      在奇美醫院復健等情，經本院函詢原告就醫之奇美醫院原
      告所受系爭傷勢是否需進行復健治療？如有需要，係應做
      如何之復健治療行為？請具體說明復健與上開傷勢之關聯
      性？等事項，依該院109年7月21日（109）奇醫字第3255
      號函附病情摘要記載：「病人（即原告）因『原生』問題，
      於本院復健科接受門診復健治療其下肢受傷。」及所附之
      相關醫療紀錄（本院卷第59頁至第73頁及另卷病歷資料）
      ，可知原告於系爭車禍事故前確即有至奇美醫院復健門診
      及接受復健治療療程之事實，而復健部分奇美醫院專用病
      情摘要亦有說明「病人因原生問題，於本院復健科接受門
      診治療」，是被告在奇美醫院所為之復健門診及治療，尚
      難認與系爭車禍有直接之關連，自非屬因系爭車禍所受之
      損害，是原告請求被告賠償其在奇美醫院所支出之復健門
      診及醫療費用，應屬無據。準此，原告請求被告賠償奇美
      醫院醫療費用部分，僅於急診費用934元部分，有理由，
      逾此範圍之請求則屬無據。
   2、工作損失56,600元：原告主張其因系爭傷勢2個月無法工
      作，以基本工資23,800元計算，受有工作損失56,600元云
      云，並提出千祥中醫診所診斷證明書為證，惟為被告爭執
      ，經查，千祥中醫診所診斷證明書醫師囑言固記載：「不
      宜工作，宜休息2個月」，惟原告自陳其於系爭車禍發生
      前係擔任房東，將房屋出租他人收取租金，而房客給付房
      租予房東或以匯款，或以現金方式，原告尚無須付出任何
      勞力，原告無因受系爭傷勢而無法取得房租之情事，且依
      本院依職權所調閱之原告106、107稅務電子閘門財產所得
      調件明細表，原告租賃所得金額均為540,000元，並未因
      系爭車禍發生而減少，是原告主張其受有無法工作損失合
      計56,600元云云，要無可採。
   3、原告請求精神慰撫金10萬元部分：按被害人受有非財產上
      損害，請求加害人賠償相當金額之慰撫金時，法院對於慰
      撫金之量定，應斟酌實際加害情形、所造成之影響、被害
      人痛苦程度、兩造之身分、地位、經濟情形及其他各種狀
      況，以核定相當之數額（最高法院51年台上字第223號、4
      7年台上字第1221號判例意旨可資參照）。查原告因系爭
      車禍受有系爭傷勢至奇美醫院急診，有奇美醫院診斷證明
      書可稽，其後復至千祥中醫診所治療亦有千祥中醫診所診
      斷證明書可憑，足認其身心需承受相當之痛苦，原告依民
      法第195條之規定請求被告賠償非財產上之損害，自屬有
      據。復查原告為56年12月10日生，高職畢業，擔任房東，
      每月收入約3至7萬元，106、107年度所得為556,526元、
      553,579元，名下有房屋2筆、土地9筆、投資11筆，財產
      總額33,724,920元；被告為59年6月8日生，國中畢業，受
      雇於早餐店，每月收入2萬多元，106、107年所得均為0元
      ，名下無財產，業經兩造陳明，並有兩造在警詢筆錄所
      留之資料及本院職權調取之兩造稅務電子閘門財產所得調
      件明細表在卷可憑，應堪信為真。本院審酌兩造之身分、
      教育程度、經濟能力及原告所受傷勢及生理上所受之痛苦
      、系爭車禍事故發生經過等一切情狀，認原告請求精神慰
      撫金10萬元，尚嫌過高，應以15,000元為適當，逾此範圍
      之請求則屬無據。
   4、綜上，原告得請求之金額合計為26,434元（10,500元＋934
       元＋15,000元）。
（三）又按損害之發生或擴大，被害人與有過失者，法院得減輕
      賠償金額，或免除之，民法第217條第1項定有明文。此項
      規定之目的，在謀求加害人與被害人間之公平，故在裁判
      上法院得以職權減輕或免除之（最高法院85年台上字第17
      56號判例意旨參照）。本件兩造就系爭車禍之發生均有過
      失，為兩造所不爭執，且已經本院108年度南小字第1985
      號判決認定原告就本件車禍事故之過失比例為百分之40，
      被告過失比例為百分之60確定，兩造於本案亦同意依上開
      過失比例為判決基礎。是應依前揭規定，減輕被告百分之
      40賠償金額，減輕後，原告得請求被告賠償之金額為15,8
      60元【計算式：26,434元×（1－0.4）＝15,860元，元以
      下四捨五入）】。
四、綜上所述，原告依侵權行為之法律關係，請求被告給付15,8
    60元，為有理由，應予准許，逾此部分之請求，為無理由，
    應予駁回。
五、本件原告勝訴部分係屬民事訴訟法第427條第1項簡易訴訟事
    件，所為被告敗訴之判決，依同法第389條第1項第3款之規
    定，應依職權宣告假執行，另併依同法第392條第2項規定宣
    告被告如為原告預供擔保後，得免為假執行。
六、訴訟費用負擔之依據：民事訴訟法第79條。
中　　華　　民　　國　 109　　年　　11　　月　　25　　日
                  臺灣臺南地方法院臺南簡易庭
                                  法  官  童來好
上列為正本，係照原本作成。
如不服本判決，應於送達後20日內向本庭（臺南市○○路0段000號
）提出上訴狀（須按他造當事人人數附繕本）。
中　　華　　民　　國　　109 　年　　11　　月　　25　　日
                                  書記官  郭純瑜